臺灣臺中地方法院刑事判決　100年度易字第1734號
公　訴　人　臺灣臺中地方法院檢察署檢察官
被　　　告　柯弼智
上列被告因竊盜案件，經檢察官提起公訴（100年度偵字第4032
號、4033號、4698號、4699號、5039號、5182號、5494號），判
決如下：
    主    文
柯弼智犯如附表所示之罪，均累犯，各處如附表所示之刑。應執
行有期徒刑參年陸月，並應於刑之執行前，令入勞動處所強制工
作參年。
    事    實
一、柯弼智前於民國86年間，因傷害致死案件（少年案件），經
    法院判處有期徒刑6年6月確定，於91年4月15日假釋出監，
    復於93年間，因竊盜案件，經本院以93年易字第1241號判決
    判處有期徒刑10月，嗣因減刑條例減刑為5月，前開假釋因
    而撤銷，另於93年間，因侵占案件，經本院以93年度沙簡字
    第651號判決判處罰金銀元2000元，嗣減為1000元，如易服
    勞役以銀元300元折算1日。經入監執行殘行3年5月10日，及
    接續執行上開竊盜案件有期徒刑5月，及罰金易服勞役，於
    97年2月26日縮刑期滿執行完畢。復於97年間，因竊盜案件
    ，再經本院以97年易字第3913號判決判處有期徒刑8月、7月
    、6月，經定應執行刑為1年7月，於99年7月26日縮刑期滿執
    行完畢。詎仍不知悔改，已有犯罪之習慣，復意圖為自己不
    法之所有，分別為下列竊盜犯行：
  於99年10月20日上午9時許，騎乘車牌號碼SMZ-628號機車，
    至王伶位於臺中縣大甲鎮（現改制為臺中市大甲區，下以新
    制稱）文曲路537號之住處，先徒手將該處大門之鋁門搬離
    門框軌道，自鋁門側邊移出空隙，自該空隙越入之方式侵入
    上開住處（侵入住居部分未據告訴），徒手竊取放置在屋內
    之現金新臺幣（下同）4000元、戒指4只、項鍊1條、手錶1
    只、天珠手鍊3條、天珠項鍊2條、LV品牌皮夾1個、K銀手鍊
    1條、髮飾精品3個等物。得手後，恰遇王伶返家，柯弼智於
    倉惶逃跑時不慎遺落其所有門號0000000000號行動電話於該
    處。嗣經王伶報警，員警依留存之行動電話及依柯弼智犯案
    模式循線查獲，惟上開柯弼智竊得之物品已遭柯弼智變賣或
    送予不詳之人而未能取回。
  於99年11月13日下午4時許，騎乘上開機車，至王美玉位於
    臺中市○○區○○路234之3號住處，先徒手將該處大門之鋁
    門搬離門框軌道，自鋁門側邊移出空隙，自該空隙越入之方
    式侵入上開住處（侵入住居部分未據告訴），徒手竊取放置
    在屋內之國際牌32吋液晶電視1臺。得手後，旋騎乘機車搬
    運逃離現場。經王美玉發覺住處遭竊，報警處理，嗣經警調
    閱附近監視器畫面及依柯弼智犯案模式循線查獲，惟上開柯
    弼智竊得之物品已遭柯弼智以2500元之代價變賣予綽號「阿
    柯」之不詳之人，所得款項則供己花用。
  於99年11月14日上午8時至9時許間，騎乘上開機車，至陳信
    任位於臺中市○○區○○路420號之住處，先徒手將該處大
    門之鋁門搬離門框軌道，自鋁門側邊移出空隙，自該空隙越
    入之方式侵入上開住處（侵入住居部分未據告訴），徒手竊
    取放置在屋內之印章材料(玉石、雞血石、赤牛角等物)約40
    支、擺飾用聚寶盆3個、元寶3個(玉材雕刻)等物（共價值約
    10000元）。得手後，旋騎乘上開機車逃離現場。經陳信任
    發覺住處遭竊報警處理，嗣循線查獲柯弼智，惟竊得之物品
    已遭柯弼智送予不詳之人而未能取回。
  於99年11月14日下午3時許，騎乘上開機車，至洪忠賢位於
    臺中縣外埔鄉（現改制為臺中市外埔區，下以新制稱）甲后
    路興中一巷2號之住處，先徒手將該處大門之鋁門搬離門框
    軌道，自鋁門側邊移出空隙，自該空隙越入之方式侵入上開
    住處（侵入住居部分未據告訴），徒手竊取放置在屋內之茶
    葉1批（16包，價值約10000元）。得手後，旋騎乘上開機車
    搬運逃離現場。嗣洪忠賢發覺住處遭竊，報警處理，嗣循線
    查獲柯弼智，惟竊得之物品己遭柯弼智送予不詳之人而未能
    取回。
  於99年11月17日下午4時至5時許間，騎乘上開機車，至曾秋
    蓉位於臺中市○○區○○路興龍三巷25號之住處，先徒手將
    大門之鋁門搬離門框軌道，自鋁門側邊移出空隙，自該空隙
    進入之方式越入上開住處（侵入住居部分，未據告訴），徒
    手竊取放置在屋內之筆記型電腦1臺（價值約20000元）。得
    手後，旋騎乘上開機車搬運逃離現場。經曾秋蓉發覺住處遭
    竊報警處理，嗣循線查獲柯弼智，惟竊得之物品已遭柯弼智
    變賣予不詳之人而未能取回。
  於99年11月22日中午12時30分許，騎乘上開機車，至謝玉真
    位於臺中市○○區○○路227號之住處，先徒手將該處大門
    之鋁門搬離門框軌道，自鋁門側邊移出空隙，自該空隙進入
    之方式侵入上開住處（侵入住居部分未據告訴），徒手竊取
    放置在屋內之獎牌2面、金戒指1只、港幣1000元等物（共價
    值約32000元）。得手後，旋騎乘上開機車逃離現場。經謝
    玉真發覺住處遭竊報警處理，嗣循線查獲柯弼智，惟竊得之
    現金已遭柯弼智花用，其他物品亦遭變賣或送予不詳之人
  於100年1月7日夜間6時15分許，騎乘上開機車，至莊育達位
    於臺中市○○區○○路6號之住處，先徒手將該處大門之鋁
    門搬離門框軌道，自鋁門側邊移出空隙，自該空隙越入之方
    式侵入上開住處，徒手竊取放置在屋內之聲寶牌42吋液晶電
    視1臺（價值約30000元）。得手後，旋騎乘機車搬運逃離現
    場。經莊育達發覺住處遭竊報警處理，嗣循線查獲柯弼智，
    惟竊得之物品已遭柯弼智以3000元之代價變賣予綽號「阿柯
    」之不詳之人，所得款項供己花用。
  於100年1月10日下午4時30分許，騎乘上開機車，至陳四郎
    位於臺中市○○區○○路80之3號住處，先徒手將大門之鋁
    門搬離門框軌道，致鋁門上設置之門鎖（構成門之一部分）
    及鋁門軌道走位毀損，再自鋁門側邊移出空隙，自該空隙越
    入之方式侵入上開住處（毀損、侵入住居部分均未據告訴）
    ，徒手竊取放置在屋內之LG牌32吋液晶電視1臺。得手後，
    旋騎乘機車搬運逃離現場。經陳四郎發覺住處遭竊報警處理
    ，嗣循線查獲上情，惟竊得之物品已遭柯弼智以2500元之代
    價變賣予綽號「阿柯」之不詳之人，所得款項供己花用。
  於100年1月10日之夜間6時許，騎乘上開機車，至黃明彥位
    於臺中市○○區○○路32號之住處，見大門未上鎖，即推開
    該住處大門侵入上開住處，徒手竊取放置在屋內之紫色水晶
    洞1座。得手後，旋騎乘機車搬運逃離現場。經黃明彥發覺
    住處遭竊報警處理，嗣循線查獲上情，惟竊得之物品因銷贓
    不易，已遭柯弼智丟棄於大甲區附近之大甲溪而未能取回。
二、案經曾秋蓉訴由臺中市政府警察局大甲分局報告臺灣臺中地
    方法院檢察署檢察官偵查起訴。
    理    由
一、按被告以外之人(包括證人、鑑定人、告訴人、被害人及共
    同被告等)於審判外之陳述雖不符刑事訴訟法第159條之1至
    之4等4條之規定，而經當事人於審判程序同意作為證據，法
    院審酌該言詞陳述或書面陳述作成時之情況，認為適當者，
    亦得為證據，同法第159條之5第1項定有明文。查本判決以
    下所引用審判外之言詞或書面陳述，性質上雖屬傳聞證據，
    惟經本院審理時予以提示並告以要旨，公訴人及被告均不爭
    執其證據能力，且本院審認上開證據作成時之情況，應無違
    法取證或不當情事，與本案待證事實間復具有相當之關聯性
    ，以之作為證據應屬適當，依刑事訴訟法第159條之5第1項
    規定，均有證據能力。
二、上揭犯罪事實，業據被告柯弼智迭於警詢、偵查及本院審理
    中坦承不諱，並據被害人王伶、王美玉、陳信任、洪忠賢、
    曾秋蓉、謝玉真、莊育達、陳四郎、黃明彥於警詢時證述綦
    詳；復有：員警職務報告書、受理刑事案件報案三聯單、
    發生竊盜案件紀錄表、犯罪嫌疑人指認表各1紙、現場及被
    告遺留手機照片10張、現場模擬犯案照片5張（以上為被害
    人王伶部分）。員警職務報告書1紙、刑案現場照片共11
    張、本院公務電話紀錄（以上為被害人王美玉部分）。員
    警職務報告書、受理刑事案件報案三聯單、發生竊盜案件紀
    錄表各1紙、現場模擬犯案照片8張、刑案現場勘察報告1份
    （以上為被害人陳信任部分）。員警職務報告書、受理刑
    事案件報案三聯單、發生竊盜案件紀錄表、監視器翻拍照片
    14 張及現場模擬犯案照片4張、本院公務電話紀錄（以上為
    被害洪忠賢部分）。員警職務報告書、受理刑事案件報案
    三聯單、刑案紀錄表、現場及模擬犯案照片6張（以上為被
    害人曾秋蓉部分）。員警職務報告書、受理刑事案件報案
    三聯單、發生竊盜案件紀錄表、監視器翻拍照片2張、現場
    模擬犯案照片3張（以上為被害人謝玉真部分）。員警職
    務報告書、受理刑事案件報案三聯單、發生竊盜案件紀錄表
    、監視器翻拍照片18張、中央氣象局1月份日出山沒時間表
    1份、刑案現場勘察報告1份、本院公務電話紀錄2紙（以上
    為被害人莊育達、陳四郎、黃明彥部分）在卷可稽，足認被
    告之自白與事實相符，堪可採信。是事證明確，被告犯行堪
    予認定。
三、論罪科刑
  (一)新舊法比較：
    按被告行為後，刑法第321條第1項第1款「犯竊盜罪而有左
    列情形之一者，處6月以上、5年以下有期徒刑：一、於夜間
    侵入住宅或有人居住之建築物、船艦或隱匿其內而犯之者。
    」業經總統於100年1月26日公布修正為「犯竊盜罪而有下列
    情形之一者，處6月以上、5年以下有期徒刑，得併科新臺幣
    10萬元以下罰金：一、侵入住宅或有人居住之建築物、船艦
    或隱匿其內而犯之者。」，並於100年1月28日施行。依刑法
    第2條第1項之規定，比較修正前後刑法第321條第1項第1款
    之規定，修正後之規定較不利於被告，故被告所為本件犯罪
    ，應適用被告行為時即修正前之法律。
  (二)按刑法第321條第1項第2款所謂「門扇」應專指門戶而言，
    指分隔住宅或建築物內外之出入口大門而言；又所謂毀越門
    扇，係指毀損或超越及踰越門扇而言，與撬開門鎖啟門入室
    者不同；另本條第2款毀越門扇之「越」字，係指越入而言
    ，如係走入不得謂之「越」（最高法院63年度台上字第50
    號判決、最高法院刑事庭總會24年7月決議意旨參照）；次
    按被告毀壞安全設備之行為部分，乃係竊盜之加重要件行為
    ，自無成立毀損罪之餘地；毀越安全設備而入室行竊，其越
    入行為即屬侵入住宅，已結合於所犯加重竊盜之罪質中，無
    更行構成侵入住宅罪之理（最高法院83年度臺上字第3856號
    判決、27年上字第1887號判例意旨參照），且毀越門扇牆垣
    ，祇要有毀或越之一種，即足構成。查被告自承其犯如事實
    欄─所示之犯行方式，均係以將鋁門抬離軌道，因鋁門
    中間有鎖住，是抬不是鎖頭的一側，抬起後從門縫裡面鑽進
    去，與正常鋁門出入口位置不同等語（見本院卷第17頁反面
    ），由是以觀，被告並非以正常之方式走入門內，所為自係
    踰越門扇；另查，被害人陳四郎部分，其住處鋁門上門鎖及
    鋁門軌道因而走位變形毀損，有本院公務電話紀錄1紙在卷
    可稽，被告對此亦不爭執（見本院卷第18頁），而該鋁門門
    鎖係嵌於鋁門上，已構成門之一部分，此有卷附刑案現場勘
    察報告內所附照片可稽，則被告犯如事實所示犯行，同時
    該當於毀壞門扇。至其餘被害人部分，經查均未有鋁門因而
    毀損之情形，有警詢筆錄、本院公務電話紀錄等在卷可稽（
    被害人王美玉部分固於警詢時稱一樓鋁門遭破壞，惟經本院
    確認結果，稱鋁門僅有脫軌之情形，放回後即可正常使用，
    並未毀損，有本院公務電話紀錄在卷可稽），是如事實一
    部分，被告所為僅為踰越門扇，起訴書認此部分係毀越門
    扇，尚有未洽。另如事實、部分，被告分別係於100年1
    月7日晚上6時15分、100年1月10日晚上6時許所犯，而該二
    日之日沒時間分別為下午5時25分、5時27分許，有中央氣象
    局1月份日出日沒時間表在卷可稽（見100年度偵字第4033號
    卷第19頁），自該當於修正前刑法第321條第1項第1款之夜
    間侵入住宅罪。是核被告犯事實欄─部分，係犯修正前
    刑法第321條第1項第2款之踰越門扇竊盜罪，犯事實欄部
    分，係犯同條項第1款、第2款之踰越門扇、夜間侵入住宅竊
    盜罪，犯事實欄部分，係犯同條項第1款之毀越門扇竊盜
    罪，犯事實欄部分，係犯同條項第1款之夜間侵入住宅竊
    盜罪。
  (三)其先後9次竊盜犯行，犯意各別，行為互殊，應予分論併罰
    。
  (四)又被告曾有如事實欄所示受有期徒刑執行完畢之紀錄，有臺
    灣高等法院被告前案紀錄表在卷可參，其於前案執行完畢後
    之5年內，故意再犯本案有期徒刑以上之罪，均為累犯，均
    應依刑法第47條第1項之規定加重其刑。
  (五)爰審酌被告年輕力壯，四肢健全，卻不思以正當工作取得財
    物，已有多次竊盜前科紀錄，仍再犯本件竊盜案，足見其不
    知悔悟，且本案多以雷同之手法，以闖空門之方式侵入他人
    住宅行竊，盜得物品後復隨即處分完畢，致被害人取回無著
    ，居住安全及財產權益均受有損害，惡性非輕，暨其犯罪之
    動機、目的、所生損害，惟念其坦承犯行之犯後態度等一切
    情狀，分別就其所犯量處如附表所示之刑，並定其應執行之
    刑。
  (六)末按保安處分中之強制工作，旨在對嚴重職業性或常習性犯
    罪、欠缺正確工作觀念或無正常工作因而犯罪者，強制其從
    事勞動，學習一技之長及正確之謀生觀念，使其日後重返社
    會能適應社會生活。本件依卷附臺灣高等法院被告前案紀錄
    表所載：被告前於93年間，即曾因竊盜案件，經本院以93年
    易字第1241號判決判處有期徒刑10月，嗣因減刑條例減刑為
    5月，於97年2月26日縮刑期滿執行完畢後，復於97年8月4日
    、9日、14日，因犯3竊盜案件，再經本院以97年易字第3913
    號判決判處有期徒刑8月、7月、6月，經定應執行刑為1年7
    月，於99年7月26日縮刑期滿執行完畢，除再犯本案之9次竊
    盜案件外，另於99年11月27日再犯2竊盜案，於100年1月24
    日經本院以99年度沙簡字第697號判決判處拘役40日、50日
    ，定應執行刑為拘役80日；另於99年11月1日犯竊盜罪，於
    100年5月9日經本院以100年度易字第1103號判決判處有期徒
    刑1年，有上開本院判決裁判書查詢在卷可稽。則被告於二
    度服刑完畢後，均於出監未久即再犯竊盜案件，且本案被告
    於99年12月2日經員警循線通知到案坦承犯行，於函送偵辦
    竊盜案件後，旋再有如事實欄─所示之竊盜犯行，另參
    酌被告自承其所竊物品部分將之變賣供生活花用等情，其一
    再犯案而無法根絕，顯已有竊盜犯罪之習慣，再佐以前本院
    審理97年度易字第3913號被告涉犯竊盜案件時，該案起訴檢
    察官（臺灣臺中地方法院檢察署檢察官97年度偵字第19247
    起訴書）已請求依竊盜犯贓物犯保安處分條例第3條第1項之
    規定併予諭知刑之執行前令入勞動處所強制工作，惟該案審
    理法官審酌被告自首部分犯行，並將部分財物返還被害人等
    情，認對被告量處該案判決所示之刑，已足收懲儆之效，而
    未施以強制工作（見本院卷附該案判決理由所載），詎被告
    仍不知深自警惕，痛加悔改，其後仍續有多次竊盜犯行，本
    院審酌一切情狀，認如若再對其僅處以有期徒刑之刑，顯不
    能戒除惡習，並審酌其竊盜行為之常習性、嚴重性、危險性
    及對其未來行為之期待性，認有必要予以宣告強制工作，以
    資矯正，並協助其再社會化。
  (七)又按保安處分於裁判時並宣告之，刑法第96條定有明文。又
    宣告多數強制工作，期間相同者執行其一，期間不同者，僅
    就其中最長期間者執行之，有不定期者，僅就不定期者執行
    之，保安處分執行法第4條之1第1項第4款、第1款亦有規定
    。從而所犯數罪如分別有諭知強制工作必要者，自應分別於
    各該罪刑後宣告之，再依上開規定，諭知應執行之強制工作
    期間，始為適法（最高法院98年度臺上字第4774號判決意旨
    參照）。而竊盜犯贓物犯保安處分條例第2條第4項固有「應
    執行之刑未達一年以上者，不適用本條例」之規定，然參照
    刑法第53條、第54亦係規定「應執行之刑」，而立法機關增
    列前開條項規定之理由為「為免執行刑與保安處分輕重失衡
    ，通常犯行輕微者，亦無保安處分之必要」及司法院所頒布
    之法院辦理竊盜犯贓物犯保安處分條例案件應行注意事項第
    2點亦規定「本條例第二條第四項規定應執行之刑未達一年
    以上者不適用本條例，包括依減刑條例減刑後所定之應執行
    刑在內，其所稱應執行之刑，限於因犯本條例所定之竊盜罪
    或贓物罪所定之應執行刑。」等，解釋上，所謂「應執行之
    刑」，非指被告犯竊盜罪、贓物罪所處之宣告刑，而係指被
    告犯竊盜罪、贓物罪所應合併執行之刑。是以，本案被告所
    犯9罪之宣告刑，業經本院合併定應執行刑有期徒刑3年6月
    ，則各該犯行均有竊盜犯贓物犯保安處分條例之適用，爰分
    別依該條例第3條第1項之規定於被告所犯之各該罪刑後，宣
    告被告於刑之執行前，令入勞動場所強制工作3年，並依保
    安處分執行法第4條之1第1項第4款、第1款之規定諭知應執
    行之強制工作期間。
  (八)另按自首以對於未發覺之罪投案而受裁判為要件，如案已發
    覺，則被告縱有投案陳述自己犯罪之事實，亦祇可謂為自白
    ，不能認為自首，最高法院26年上字第484號判例要旨闡述
    至明。被告於99年10月20日犯如事實欄(一)所示犯行時，遺落
    其所有之行動電話於行竊處所，員警即循線查知被告涉有重
    嫌，嗣被告於99年12月1日為警在臺中市○里區○○路138巷
    口查獲被告前，被害人王美玉、陳信任、洪忠賢、曾秋蓉、
    謝玉真均已報案處理，員警並依監視畫面及行竊手法，研判
    係被告行竊，即已鎖定特定對象偵查即被告，此有警員職務
    報告書在卷可證，是員警於該次查獲被告前，已得知被告涉
    犯如事實欄-所示之竊盜行為，自難認被告係自首；另
    被告於100年1月7日、10日再犯如事實欄-所示之犯行後
    ，被害人莊育達、陳四郎、黃明彥均於發現失竊當日旋即報
    警處理，經員警調閱路口及附近監視器畫面，已發現係被告
    柯弼智涉嫌犯案，再經員警於100年1月13日通知被告協助偵
    查，被告到案後坦承上開犯行無訛，亦有100年1月23日之員
    警職務報告1紙在卷可稽（中市甲警偵字第1000001534號警
    卷第1頁），是本案被告雖於警詢時均坦承犯行，然難謂員
    警並未發覺其犯罪，其僅為自白，得為本院犯後態度之量刑
    參考，惟尚難認合於自首之規定，附此敘明。
據上論斷，應依刑事訴訟法第299條第1項前段，刑法第2條第1項
前段、修正前刑法第321條第1項第1款、第2款、第47條第1項、
第51條第5款，竊盜犯贓物犯保安處分條例第3條第1項、第4條、
第5條第1項前段，保安處分執行法第4條之1第1項第1款、第4款
，判決如主文。
本案經檢察官王亮欽到庭執行職務。
中    華    民    國    100   年    6    月    23    日
                  刑事第十三庭    法  官  吳幸芬
上為正本係照原本作成。
如不服本判決應於收受判決後10日內向本院提出上訴書狀，並應
敘述具體理由；其未敘述上訴理由者，應於上訴期間屆滿後20日
內向本院補提理由書（均須按他造當事人之人數附繕本）「切勿
逕送上級法院」。
                                  書記官  黃珮華
中    華    民    國    100   年    6    月    23    日
附錄本案所犯法條全文
修正前中華民國刑法第321條
（加重竊盜罪）
犯竊盜罪而有左列情形之一者，處六月以上、五年以下有期徒刑
：
一、於夜間侵入住宅或有人居住之建築物、船艦或隱匿其內而犯
    之者。
二、毀越門扇、牆垣或其他安全設備而犯之者。
三、攜帶兇器而犯之者。
四、結夥三人以上而犯之者。
五、乘火災、水災或其他災害之際而犯之者。
六、在車站或埠頭而犯之者。
前項之未遂犯罰之。
 附 表
┌──┬────────┬───────────────┐
│編號│ 犯罪事實       │   主文                       │
├──┼────────┼───────────────┤
│ 1  │如事實欄所載  │柯弼智犯踰越門扇竊盜罪，累犯，│
│    │                │處有期徒刑捌月。並應於刑之執行│
│    │                │前，令入勞動處所強制工作參年。│
│    │                │                              │
├──┼────────┼───────────────┤
│ 2  │如事實欄所載  │柯弼智犯踰越門扇竊盜罪，累犯，│
│    │                │處有期徒刑捌月。並應於刑之執行│
│    │                │前，令入勞動處所強制工作參年。│
├──┼────────┼───────────────┤
│ 3  │如事實欄所載  │柯弼智犯踰越門扇竊盜罪，累犯  │
│    │                │，處有期徒刑捌月。並應於刑之  │
│    │                │執行前，令入勞動處所強制工作  │
│    │                │參年。                        │
├──┼────────┼───────────────┤
│ 4  │如事實欄所載  │柯弼智犯踰越門扇竊盜罪，累犯  │
│    │                │，處有期徒刑捌月。並應於刑之  │
│    │                │執行前，令入勞動處所強制工作  │
│    │                │參年。                        │
├──┼────────┼───────────────┤
│ 5  │如事實欄所載  │柯弼智犯踰越門扇竊盜罪，累犯  │
│    │                │，處有期徒刑捌月。並應於刑之  │
│    │                │執行前，令入勞動處所強制工作  │
│    │                │參年。                        │
├──┼────────┼───────────────┤
│ 6  │如事實欄所載  │柯弼智犯踰越門扇竊盜罪，累犯  │
│    │                │，處有期徒刑捌月。並應於刑之  │
│    │                │執行前，令入勞動處所強制工作  │
│    │                │參年。                        │
├──┼────────┼───────────────┤
│ 7  │如事實欄所載  │柯弼智犯踰越門扇、夜間侵入住  │
│    │                │宅竊盜罪，累犯，處有期徒刑玖  │
│    │                │月。並應於刑之執行前，令入勞  │
│    │                │動處所強制工作參年。          │
├──┼────────┼───────────────┤
│ 8  │如事實欄所載  │柯弼智犯毀越門扇竊盜罪，累犯  │
│    │                │，處有期徒刑捌月。並應於刑之  │
│    │                │執行前，令入勞動處所強制工作  │
│    │                │參年。                        │
├──┼────────┼───────────────┤
│ 9  │如事實欄所載  │柯弼智犯夜間侵入住宅竊盜罪，累│
│    │                │犯，處有期徒刑捌月。並應於刑之│
│    │                │執行前，令入勞動處所強制工作參│
│    │                │年。                          │
└──┴────────┴───────────────┘